臺灣士林地方法院刑事判決
109年度審易字第1553號
公  訴  人  臺灣士林地方檢察署檢察官
被      告  陳威勳



上列被告因違反毒品危害防制條例案件，經檢察官聲請以簡易判
決處刑（108年度毒偵字第953號、第1275號），本院士林簡易庭
認不宜逕以簡易判決處刑（108 年度士簡字第659 號），移由本
院刑事普通庭改依通常程序審理，判決如下：
    主  文
陳威勳施用第二級毒品，免刑。
扣案之第二級毒品甲基安非他命參包（驗餘總淨重參點捌肆肆公
克）均沒收銷燬，扣案之吸食器貳組均沒收。
    犯罪事實
一、陳威勳前因施用毒品案件，經本院以94年度毒聲字第282號
    裁定送觀察、勒戒後，認無繼續施用毒品之傾向，於民國（
    下同）95年1 月25日釋放出所，並經臺灣士林地方檢察署檢
    察官於同年2 月3 日以94年度毒偵字第1065號為不起訴處分
    確定。詎其猶不知悛悔，復基於施用第二級毒品甲基安非他
    命之犯意，於108 年5 月9 日凌晨2時許，在新北市○○區○○
    街000 巷00號住處，施用第二級毒品甲基安非他命1 次。嗣
    於同日上午7 時45分許，為警持搜索票搜索上址，扣得其所
    有供本件施用毒品犯行所剩及所用第二級毒品甲基安非他命
    3 包（驗餘總淨重3.844公克）及吸食器2 組等物，始悉上
    情。
二、案經新北市政府警察局淡水分局報請臺灣士林地方檢察署檢
    察官偵查後聲請簡易判決處刑。 　　
    理  由
一、上揭事實，業據被告陳威勳於警詢、偵訊及本院訊問程序時
    坦承不諱（見108年度毒偵字第953號卷第17、71頁、本院10
    8年度審易字第2351號卷第164頁），且被告為警查獲後所採
    集之尿液檢體（檢體編號K0000000），送驗結果確有安非他
    命、甲基安非他命之陽性反應，此有台灣檢驗科技股份有限
    公司濫用藥物實驗室-台北108年5月31日濫用藥物檢驗報告
    、新北市政府警察局受採集尿液檢體人姓名及檢體編號對照
    表、勘察採證同意書各1份附卷可稽（見108年度毒偵字第12
    75號卷第37至41頁），並有白色或透明晶體3包及吸食器2 
    組扣案為憑，其中白色或透明晶體3包經送臺北榮民總醫院
    鑑驗確均檢出甲基安非他命成分，此有臺北榮民總醫院108
    年7月5日北榮毒鑑字第C0000000、C0000000號毒品成分鑑定
    書2份在卷可佐（見108年度毒偵字第1275號卷第63至65頁）
    ，足認被告自白核與事實相符，應堪採信。
二、按甲基安非他命為毒品危害防制條例第2 條第2 項第2 款明
    定之第二級毒品。核被告所為，係犯毒品危害防制條例第10
    條第2 項之施用第二級毒品罪。被告施用前、後持有毒品之
    低度行為，為其施用該毒品之高度行為所吸收，不另論罪。
三、被告為本件犯行後，毒品危害防制條例就施用毒品罪相關訴
    追條件之規定，業於109年1月15日修正公布，並自同年7月1
    5日生效施行。犯該條例第10條之罪者，檢察官應聲請法院
    裁定令被告入勒戒處所觀察、勒戒；觀察、勒戒後，檢察官
    依據勒戒處所之陳報，認受觀察、勒戒人無繼續施用毒品傾
    向者，檢察官應即釋放，並為不起訴之處分；依前項規定為
    觀察、勒戒或強制戒治執行完畢釋放後，3年後再犯第10條
    之罪者，適用前2項之規定；本條例施行前犯第10條之罪之
    案件，於修正施行後，審判中之案件，由法院依修正後規定
    處理；依修正後規定應為不起訴處分者，法院應為免刑之判
    決，修正後毒品危害防制條例第20條第1項、第2項、第3項
    、第35條之1第2款分別定有明文。而上開所謂「3年後再犯
    」，只要本次再犯（不論修正施行前、後）距最近1次觀察
    、勒戒或強制戒治執行完畢釋放，已逾3年者，即該當之，
    不因其間有無犯第10條之罪經起訴、判刑或執行而受影響（
    最高法院刑事大法庭109年度台上大字第3826 號裁定意旨參
    照）。查本案被告係於毒品危害防制條例109 年7 月15日生
    效施行前犯上開犯行，本案並於施行前（108 年9 月12日）
    繫屬於本院，有臺灣士林地方檢察署108 年9 月12日士檢家
    明108 毒偵953 字第1080041803號函上本院戳章可佐，揆諸
    前開說明，即應依修正後之毒品危害防制條例規定處理。
四、被告前於94年間，因施用毒品案件，經本院以94年度毒聲字
    第282號裁定送觀察、勒戒後，認無繼續施用毒品之傾向，
    於95年1 月25日釋放出所，並經臺灣士林地方檢察署檢察官
    於同年2 月3 日以94年度毒偵字第1065號為不起訴處分確定
    ，被告其後雖多次犯施用毒品罪，並經法院論罪科刑，然均
    未曾再接受觀察、勒戒或強制戒治之執行等情，有臺灣高等
    法院被告前案紀錄表可稽，是被告本案施用毒品之犯罪時間
    距離最近1 次觀察勒戒執行完畢釋放日既已逾3 年，本院乃
    依修正後毒品危害防制條例第20條第3 項、第1 項、第35條
    之1第2 款前段規定，以本院109 年度審易字第1553號裁定
    被告送勒戒處所觀察、勒戒，此亦有上開裁定在卷可憑。嗣
    被告經送法務部○○○○○○○○附設勒戒處所觀察、勒戒後，在所
    期間經評估認無繼續施用毒品之傾向等情，有法務部新店戒
    治所110年8月30日新戒所總決字第11000140130號函及所附
    法務部○○○○○○○○附設勒戒處所在監（所）或出監（所）收容
    人資料表1份附卷可佐，則依同條例第20條第2 項前段之規
    定，被告既經評定為無繼續施用毒品之傾向，原應由檢察官
    為不起訴處分，然本案係於同條例修正施行前之108 年9 月
    12日已繫屬本院，業如前述，是屬同條例修正施行後，審判
    中之案件，揆諸前揭規定，本院自應為免刑之判決。
五、沒收部分：
（一）查本件扣案之白色或透明晶體3 包（驗餘總淨重3.844公 
      克），均為被告所有，且供本件施用毒品犯行所剩之物，
      業據被告供承明確（見108年度毒偵字第953號卷第17、73
      頁），且經警送請鑑驗結果，確均檢出第二級毒品甲基安
      非他命成分，此有臺北榮民總醫院108 年7月5日北榮毒鑑
      字第C0000000號及C0000000號毒品成分鑑定書各1 份存卷
      可考，既屬毒品危害防制條例第2 條第2 項第2 款所列之
      第二級毒品，則不問屬於犯人與否，均應依毒品危害防制
      條例第18條第1 項前段規定宣告沒收銷燬之。
（二）另扣案之吸食器2 組，業據被告供承為其所有且供本件施
      用第二級毒品所用之物等語明確（見108年度毒偵字第953
      號卷第17、73頁），自均應依刑法第38條第2項前段規定
      宣告沒收之。
據上論斷，應依刑事訴訟法第452 條、第299 條第1 項但書，毒
品危害防制條例第35條之1第2 款、第10條第2 項、第18條第1 
項前段，刑法第11條、第38條第2 項前段，判決如主文。
本案經檢察官王碩志聲請簡易判決處刑，檢察官馬凱蕙到庭執行
職務。 
中　　華　　民　　國　　110 　年　　10  月　  28    日　
                    刑事第九庭法  官 李育仁
以上正本證明與原本無異。
如不服本判決應於收受送達後20日內，向本院提出上訴書狀，並
應敘述具體理由。其未敘述上訴理由者，應於上訴期間屆滿後20
日內向本院補提理由書（均須按他造當事人之人數附繕本）「切
勿逕送上級法院」。
                               書記官 丁梅芬
中　　華　　民　　國　　110 　年　　11　　月　　1 　　日
                        
附錄論罪科刑法條：
毒品危害防制條例第10條
施用第一級毒品者，處6 月以上5 年以下有期徒刑。
施用第二級毒品者，處 3 年以下有期徒刑。